【裁判字號】    89,台上,1583
【裁判日期】    890323
【裁判案由】    偽造有價證券
【裁判全文】
最高法院刑事判決                              八十九年度台上字第一五八三號
    上  訴  人  甲○○
右上訴人因偽造有價證券案件，不服台灣高等法院台中分院中華民國八十八年十二月
三十一日第二審判決（八十八年度上訴字第一九八一號，起訴案號：台灣彰化地方法
院檢察署八十五年度偵字第五五四號），提起上訴，本院判決如左：
    主  文
上訴駁回。
    理  由
按刑事訴訟法第三百七十七條規定，上訴於第三審法院，非以判決違背法令為理由，
不得為之。是提起第三審上訴，應以原判決違背法令為理由，係屬法定要件。如果上
訴理由狀並未依據卷內訴訟資料，具體指摘原判決不適用何種法則或如何適用不當，
或所指摘原判決違法情事，顯與法律規定得為第三審上訴理由之違法情形，不相適合
時，均應認其上訴為違背法律上之程式，予以駁回。本件原判決撤銷第一審不當之判
決，改判依牽連犯關係，從一重論處上訴人甲○○共同意圖供行使之用，而偽造有價
證券罪刑。已詳敘認定犯罪事實之依據及憑以認定之理由，並對上訴人否認犯罪之辯
詞，如何不足採信，及如何無法將系爭支票與上訴人之筆跡送鑑定，亦依據卷內資料
予以指駁及說明，從形式上觀察，原判決並無任何違背法令之處。查刑事訴訟法第一
百五十六條第一項規定，被告之自白得為證據，如未施用不正方法，且與事實相符，
自有證據能力。而事實之認定及證據之取捨，乃屬事實審法院之職權，苟無違反經驗
法則或論理法則，自難指為違法。上訴人於偵查中所為之自白，既非出於不正方法所
得，即不得以其本身因害怕被收押，主張該自白無證據能力。而依上訴人於偵查中所
為自白（見台灣彰化地方法院檢察署八十四年偵字第一○五七號卷第八頁反面、第三
十一頁反面），及上訴人於八十三年初自綽號「阿峰」者取得系爭二張支票時，已知
係偽造之支票等情，佐以被害人林其泰、鄭張瓊姿之子鄭宗義於警訊時所為證詞，卷
附支票暨退票理由單等證據，已足以認定上訴人犯有本件罪刑，是原判決理由中所稱
「經核對上開二紙支票影本（在警卷第八頁、第九頁），其中支票上阿拉伯數字８及
大寫捌、元等，均與被告（指上訴人）當庭所寫者相同」等語，縱僅屬目測，未經鑑
定，不得作為證據，亦無礙上訴人成罪。次查刑事訴訟法第三百七十九條第十款所謂
應於審判期日調查之證據，必須該證據確與待證事實有重要關係，就其案情確有調查
之必要者而言。本件事證既已臻明確，則原審縱未傳訊綽號「阿峰」之共同正犯為調
查，亦於判決無影響，按諸刑事訴訟法第三百八十條規定，不得執為適法之第三審上
訴理由。上訴意旨置原判決之論敘於不顧，徒憑己見，為事實上之爭辯，並對原審採
證認事之職權行使及於判決無影響事項，任意指摘，難謂已符合首揭法定上訴要件，
其上訴違背法律上之程式，應予駁回。
據上論結，應依刑事訴訟法第三百九十五條前段，判決如主文。
中      華      民      國    八十九    年      三      月    二十三    日
                              最高法院刑事第七庭
                                  審判長法官  謝  家  鶴
                                        法官  洪  文  章
                                        法官  花  滿  堂
                                        法官  陳  世  淙
                                        法官  洪  佳  濱
      右正本證明與原本無異
                                              書  記  官
中      華      民      國    八十九    年      四      月      十      日


司法院資訊處製作；財團法人民間司法改革基金會備份。
